【裁判字號】    98,簡上,72
【裁判日期】    980818
【裁判案由】    竊盜
【裁判全文】
臺灣花蓮地方法院刑事判決              98年度簡上字第72號
上  訴  人
即  被  告  甲○○
上列上訴人即被告因竊盜案件，不服本院花蓮簡易庭民國 98年4
月16日98年度花簡字第394 號第一審刑事簡易判決（檢察官聲請
簡易判決處刑案號：97年度偵字第5328號），提起上訴，本院管
轄之第二審合議庭判決如下：
    主  文
上訴駁回。
    事實及理由
一、本案經本院合議庭審理結果，認原審簡易判決以上訴人即被
    告甲○○犯刑法第320條第1項之竊盜二罪，均累犯，各判處
    拘役20日、30日，應執行拘役40日，如易科罰金，以新臺幣
    1千元折算1日，認事用法及量刑均無不當，應予維持，並引
    用附件原審簡易判決書記載之事實、證據及理由。
二、被告上訴意旨略以：（一）被告於民國97年9月27 日並未有
    竊取洗面皂2 塊之行為，翻拍照片並無法證明被告有此部分
    之行為；（二）被告於97年10月2 日，因當時服用肺結核病
    之藥物後，精神意識狀態些許恍惚，而忘記將牙膏2 條及洗
    髮精2瓶拿出結帳，並未有竊盜故意云云。
三、經查，除引用原審簡易判決書記載之理由外，另補充：被告
    僅拿出盛香珍葵瓜子1包結帳，而將洗面皂2塊放入口袋之事
    實，業據證人即超商店員江啟榮於警詢時證述明確（警卷第
    13頁，該證人於警詢之陳述，經檢察官、被告於本院審理時
    同意將該等證據資料列為證據調查，本院審酌上開證據資料
    作成時之情況，並無強暴、脅迫、利誘、詐欺或其他不正方
    法等不適當之情形，爰依刑事訴訟法第159條之5第1 項規定
    ，認均具有證據能力），且依監視錄影翻拍照片可知，97年
    9月27日7時47分55秒許被告進入超商，48分34秒許被告正挑
    選商品，7時49分5秒時被告已到櫃臺結帳（警卷第18頁），
    從被告挑選商品到結帳只有30秒，亦無可能忘記將洗面皂 2
    塊拿出結帳之情，是被告有竊取洗面皂 2塊之事實，應堪認
    定。另被告於97年10月2 日係騎機車到超商購買商品，並騎
    機車離去，且購買之商品除了牙膏2條及洗髮精2瓶外，尚有
    泡麵等物之情，亦據證人江啟榮於警詢時證述在卷（警卷第
    8 頁），顯見當時被告有能力騎乘機車並挑選不同種類之商
    品，其仍有相當之辨識而行為之能力，況被告曾多次犯有竊
    盜罪之前科紀錄，衡情應已瞭解竊盜罪之構成要件，並對於
    自己之行為是否會再觸犯竊盜罪，應會更加謹慎，避免再犯
    ，且經本院職權函詢財團法人佛教慈濟綜合醫院，該院亦表
    示：被告患有多重抗藥肺結核，於95年11月起即服用二線抗
    結核藥物，至 98年4月判定治療失敗，轉鳳林榮民醫院長期
    隔離，超商忘記結帳與服用藥物無關等情，有該院 98年7月
    11日慈醫文字第0980001546號函 1份附卷可稽（此函係由本
    院依據刑事訴訟法第208條規定囑託醫院鑑定，為同法第159
    條第 1項之「除法律有規定者外」之傳聞法則例外規定，應
    具有證據能力），是被告辯稱其忘記將牙膏2條及洗髮精2瓶
    拿出結帳云云，顯係圖卸之詞，無足可採。縱上所述，被告
    上開兩次犯行，均堪認定，被告之上訴並無理由，應予駁回
    。
據上論斷，應依刑事訴訟法第455條之1第1項、第3項、第368 條
、第373條，判決如主文。
本案經檢察官吳文正到庭執行職務。
中    華    民    國    98    年    8     月    18    日
                  刑事第一庭    審判長法  官  張健河
                                      法  官  蕭一弘
                                      法  官  魏俊明
上列正本證明與原本無異。
本件不得上訴。
中    華    民    國    98    年    8     月    18    日
                                      書記官
附錄本判決論罪之法律條文：
中華民國刑法第320條：
意圖為自己或第三人不法之所有，而竊取他人之動產者，為竊盜
罪，處5年以下有期徒刑、拘役或 5 百元以下罰金。
意圖為自己或第三人不法之利益，而竊佔他人之不動產者，依前
項之規定處斷。
前二項之未遂犯罰之。


司法院資訊處製作；財團法人民間司法改革基金會備份。
